【裁判字號】    91,上訴,76
【裁判日期】    901127
【裁判案由】    毒品危害防制條例
【裁判全文】
臺灣高等法院臺中分院刑事判決                      九十一年度上訴字第七六號
    上  訴  人
    即  被  告  甲○
右上訴人因違反毒品危害防制條例案件，不服臺灣台中地方法院九十年度訴字第二五
五三號中華民國九十年十一月二十七日第一審判決（起訴案號：臺灣台中地方法院檢
察署九十年度毒偵字第四四一三號），提起上訴，本院判決如左：
    主      文
上訴駁回。
    事實及理由
一、本案經本院審理結果，認第一審判決認事用法及量刑均無不當，應予維持，並引
    用第一審判決書記載之事實、證據及理由（如附件）。
二、被告上訴意旨指量刑過重，經核非有理由，應予駁回。
據上論斷，應依刑事訴訟法第三百六十八條、第三百七十三條，判決如主文。
本案經檢察官乙○○到庭執行職務。
中      華      民      國      九十一     年     二      月    二十    日
                                臺灣高等法院臺中分院刑事第八庭
                      審判長法  官  羅  得  村
                                            法  官  劉  榮  服
                                            法  官  陳  毓  秀
右正本證明與原本無異。
如不服本判決應於收受送達後十日內向本院提出上訴書狀，其未敘述上訴之理由者並
得於提起上訴後十日內向本院補提理由書（均須按他造當事人之人數附繕本）。
                                            書記官  吳  宗  玲
中      華      民      國      九十一     年     二      月   二十一   日
                                                                        Ｒ
臺灣臺中地方法院刑事判決                          九十年度訴字第二五五三號
    公  訴  人  臺灣臺中地方法院檢察署檢察官
    被      告  甲  ○  女三十五歲（民國○○○年○月○○○日生）
                        身分證統一編號：Ｇ二二一一八二三五號
                        籍設苗栗縣苗栗市上苗里站前一號十四樓之八
                        現住臺中市○○區○○路六十五巷九十四號
                        （現在臺灣臺中女子戒治所戒治中）
右列被告因毒品危害防制條例案件，經檢察官提起公訴（九十年度毒偵字第四四一三
號），本院判決如左：
    主  文
甲○連續施用第一級毒品，累犯，處有期徒刑壹年貳月；扣案之海洛因壹包（淨重零
點零伍公克、包裝重零點壹玖公克）沒收銷燬之，注射針筒貳支沒收。
    事  實
一、甲○於民國（下同）八十五年間因違反麻醉藥品管理條例案件，經法院判處有期
    徒刑八月確定，於八十六年四月三十日因縮短刑期執行完畢，猶不知悔改，復因
    施用毒品案件，由本院裁定送觀察、勒戒後，認有繼續施用毒品之傾向，經本院
    以八十七年度毒聲字第一四一九號裁定送強制戒治，嗣因強制戒治執行滿三月，
    其成效經評定為合格，經本院以八十七年度毒聲字第三八九九號裁定停止戒治，
    所餘戒治期間付保護管束，惟其於保護管束期間，復有施用毒品之行為，違反保
    護管束情節重大，經本院以八十八年度毒聲字第一五九五號裁定撤銷停止戒治，
    令入戒治處所施以強制戒治，而於九十年一月二十五日強制戒治期滿，而由臺中
    地方法院檢察署檢察官於九十年二月六日以九十年度戒毒偵字第六八號處分不起
    訴確定。詎甲○仍不知悔悟，基於概括之犯意，自九十年六月中旬某日起，至同
    年八月二十九日中午某時止，連續在臺中市○區○○路一八四之五號「北海大飯
    店」二一八號房內，以將第一級毒品洛因攙水利用針筒注射血管之方式，施用海
    洛因多次。嗣於九十年八月二十九日晚上七時四十分許，自上揭北海大飯店二一
    八號房內為警查獲，並扣得其所有供施用海洛因所用之海洛因一包（淨重０‧０
    五公克、包裝重０‧一九公克）、注射針筒二支等物。
二、案經臺中市警察局第二分局報請臺灣臺中地方法院檢察署檢察官偵查起訴。
    理  由
一、右揭事實，業據被告甲○於警訊、偵查及本院審理中坦承不諱，且被告被查獲時
    所採取之尿液經送檢驗結果，確呈嗎啡陽性反應乙情，有臺中市衛生局出具之煙
    毒尿液檢驗成績書一紙附卷可稽，另扣案之白色粉末經送法務部調查局檢驗結果
    ，內含第一級毒品海洛因成分，亦有該局九十年九月二十四日第0000000
    0號鑑定通知書一紙在卷可據，此外，復有被告所有供施用毒品所用之洛因一包
    （淨重０‧０五公克、包裝重０‧一九公克）、注射針筒二支等物扣案可證，足
    證被告前揭自白確與事實相符。又被告前曾因施用毒品案件，由本院裁定送觀察
    、勒戒後，認有繼續施用毒品之傾向，認有繼續施用毒品之傾向，經本院以八十
    七年度毒聲字第一四一九號裁定送強制戒治，嗣因強制戒治執行滿三月，其成效
    經評定為合格，經本院以八十七年度毒聲字第三八九九號裁定停止戒治，所餘戒
    治期間付保護管束，惟其於保護管束期間，復有施用毒品之行為，違反保護管束
    情節重大，經本院以八十八年度毒聲字第一五九五號裁定撤銷停止戒治，令入戒
    治處所施以強制戒治，而於九十年一月二十五日強制戒治期滿，而由臺中地方法
    院檢察署檢察官於九十年二月六日以九十年度戒毒偵字第六八號處分不起訴確定
    等情，有臺灣高等法院被告全國前案紀錄表及上開不起訴處分書各一份附卷足據
    。本件事證明確，被告右揭犯行，洵堪認定。
二、按海洛因係毒品危害防制條例所定之第一級毒品，不得施用。而被告經依同條例
    第二十三條第一項之規定為不起訴處分後，五年內再犯同條例第十條之罪，已如
    前述。是核被告所為，係犯毒品危害防制條例第十條第一項之施用第一級毒品罪
    。被告為施用海洛因而為持有之低度行為，已為其施用之高度行為所吸收，故不
    另論罪。其多次施用海洛因之行為，時間緊接，手段及犯罪構成要件均相同，顯
    係基於概括之犯意反覆為之，應認係連續犯，依法以一罪論，並加重其刑。被告
    於八十五年間因違反麻醉藥品管理條例案件，經法院判處有期徒刑八月確定，於
    八十六年四月三十日因縮短刑期執行完畢乙節，有臺灣高法院被告全國前案紀錄
    表一份可參，其於刑之執行完畢後，五年內再犯本件有期徒刑以上之罪，為累犯
    ，應依刑法第四十七條之規定加重其刑。爰審酌被告犯罪之動機、施用毒品係戕
    害自身健康、所生危害、施用之次數、犯罪後否認犯行之態度等一切情狀，量處
    如主文所示之刑。扣案之海洛因一包（淨重０‧０五公克、包裝重０‧一九公克
    ）係毒品，應依毒品危害防制條例第十八條第一項前段之規定，宣告沒收銷燬之
    ，至於扣案之注射針筒二支，則係被告所有供施用第一級毒品海洛因所用之物，
    業據被告供明在卷，爰依刑法第三十八條第一項第二款之規定，宣告沒收。
據上論斷，應依刑事訴訟法第二百九十九條第一項前段，毒品危害防制條例第十條第
一項、第二十三條第二項、第十八條第一項前段，刑法第十一條前段、第五十六條、
第四十七條、第三十八條第一項第二款，判決如主文。
中      華      民      國      九十      年    十一    月    二十七    日
法  官  李  悌  愷
右正本證明與原本無異。
如不服本判決，應於送達後十日內向本院提出上訴狀（須附繕本），上訴於台灣高等
法院台中分院。
                                          書記官
中      華      民      國      九十      年    十一    月    二十七    日
附錄法條：
毒品危害防制條例第十條：
施用第一級毒品者，處六月以上五年以下有期徒刑。


司法院資訊處製作；財團法人民間司法改革基金會備份。
